【裁判字號】    89,訴,1177
【裁判日期】    890630
【裁判案由】    毒品危害防制條例
【裁判全文】
台灣台中地方法院刑事判決                        八十九年度訴字第一一七七號
    公  訴  人  臺灣臺中地方法院檢察署檢察官
    被      告  甲○○
右列被告因毒品危害防制條例案件，經檢察官提起公訴（八十九年年度毒偵字第二七
三一號），本院判決如左：
    主    文
甲○○連續施用第一級毒品，累犯，處有期徒刑拾月，第一級毒品海洛因肆包（毛重
點玖公克，含袋重）沒收銷燬之；又連續施用第二級毒品，累犯，處有期徒刑陸月
，第二級毒品安非他命壹包（毛重壹點伍公克，含袋重）沒收銷燬之；安非他命吸食
器貳組沒收。應執行有期徒刑壹年貳月，第一級毒品海洛因肆包（毛重點玖公克，
含袋重）、第二級毒品安非他命壹包（毛重壹點伍公克，含袋重），均沒收銷燬之；
安非他命吸食器貳組沒收。
    事    實
一、甲○○前曾於民國（下同）八十六年七月十七日因麻醉藥品管理條例案件，經本
    院判處有期徒刑四月，如易科罰金，以三百元折算一日，於八十六年八月十七日
    判決確定，於八十六年九月二十二日送監執行，於八十七年一月二十一日執行完
    畢，詎仍不知悔改，復曾因施用毒品案件，經臺灣台中地方法院檢察署檢察官聲
    請本院以八十八年度毒聲字第七０二六號裁定送勒戒處所觀察、勒戒後，認無繼
    續施用毒品傾向，由臺灣台中地方法院檢察署檢察官於八十八年十二月二十一日
    以八十八年度毒偵字第二四三三號為不起訴處分確定後。詎仍不知悔改，另基於
    概括之犯意，自八十九年四月五日起至八十九年四月十二日止，在台中縣大里市
    ○○里○○路一九四巷十三號住處，以將第一級毒品海洛因摻在香煙內吸用方式
    ，施用第一級毒品海洛因六次；復另基於概括犯意，自八十九年四月五日起至八
    九年四月十二日止，在前開住處，以將第二級毒品安非他命置於玻璃球內，用火
    燒烤至冒白煙後，吸食其產生之氣體方式，施用第二級毒品安非他命五次。嗣於
    八十九年四月十二日中午十二時三十分許，在前開住處，為警查獲，並扣得其所
    有之第一級毒品海洛因四包（毛重三．九公克，含袋重）、安非他命一包（毛重
    一．五公克，含袋重）及安非他命吸食器二組，嗣經警採其尿液送請台中縣衛生
    局檢驗結果甲基安非他命、嗎啡均呈陽性反應，嗣甲○○經臺灣台中地方法院檢
    察署檢察官聲請本院以八十九年度毒聲字第二三二四號裁定送觀察、勒戒後，認
    有繼續施用毒品之傾向。
二、案經台中縣警察局霧峰分局移送臺灣台中地方法院檢察署檢察官偵查起訴。
    理    由
一、右揭事實，業據被告甲○○於本院審理時，坦承不諱，並有被告所有之第一級毒
    品海洛因四包（毛重三．九公克，含袋重）、安非他命一包（毛重一．五公克，
    含袋重）及安非他命吸食器二組扣案足資佐證，而扣案之海洛因、安非他命確係
    海洛因、安非他命，亦據被告供明在卷。而被告於八十九年四月十二日中午十二
    時三十分許，為警查獲，經警採其尿液送請台中縣衛生局檢驗結果，檢出甲基安
    非他命、嗎啡均呈陽性反應，此有該局八十九年五月三日第００九二二九號檢驗
    尿水報告書一紙在卷可稽，嗣經臺灣台中地方法院檢察署檢察官聲請本院以八十
    九年度毒聲字第二三二四號裁定送臺灣台中看守所觀察勒戒時，經臺灣台中看守
    所人員採尿送驗結果，亦檢出甲基安非他命、嗎啡均呈陽性反應，此有該所八十
    九年四月十七日中所太總字第一二七０號函附之濫用藥物尿液檢驗報告一紙在
    卷可查。又被告前因施用毒品案件，經臺灣台中地方法院檢察署聲請本院裁定送
    勒戒處所施以觀察、勒戒後，認無繼續施用毒品之傾向，由台灣台中地方法院檢
    察署檢察官於八十八年十二月二十一日以八十八年度毒偵字第二四三三號處分不
    起訴處分，有臺灣台中地方法院檢察署刑案資料查註紀錄表在卷可查，其於五年
    內再犯毒品危害防制條例第十條第一項、第二項之罪，且經本院以八十九年度毒
    聲字第二三二四號裁定送台中看守所附設勒戒所觀察、勒戒後，認有繼續施用毒
    品傾向，亦有該所八十九年四月二十六日中所太總字第一三七一號函附證明書
    在卷可查。事證明確，被告右揭犯行，洵堪認定。
二、核被告所為，係犯有毒品危害防制條例第十條第一項之施用第一級毒品、及同條
    第二項之施用第二級毒品罪。被告分別持有第一級毒品海洛因、第二級毒品安非
    他命，嗣進而施用之，其持有之低度行為應為施用之高度行為所吸收，均不另論
    罪。被告先後多次施用第二級毒品安非他命之行為，時間緊接，犯罪構成要件相
    同，顯係出於概括之犯意為之，為連續犯，應依刑法第五十六條之規定以一罪論
    ，並加重其刑。被告所犯施用第一級毒品、施用第二級毒品罪二罪之間，犯意各
    別，行為互殊，應予分論併罰。又公訴人起訴事實雖未敘及被告自八十九年四月
    五日起至八十九年四月十二日止，在台中縣大里市○○里○○路一九四巷十三號
    住處，以將第一級毒品海洛因摻在香煙內吸用方式，施用第一級毒品海洛因五次
    ；及自八十九年四月五日起至八九年四月十二日止，在前開住處，以將第二級毒
    品安非他命置於玻璃球內，用火燒烤至冒白煙後，吸食其產生之氣體方式，施用
    第二級毒品安非他命四次之犯行（按公訴人僅各起訴一次而已），然該部分事實
    與公訴人起訴之犯罪事實既具連續犯裁判上一罪關係，應為起訴效力所及，自在
    本院所得審理之範圍，附予敘明。查被告前曾於八十六年七月十七日因麻醉藥品
    管理條例案件，經本院判處有期徒刑四月，如易科罰金，以三百元折算一日，於
    八十六年八月十七日判決確定，於八十六年九月二十二日送監執行，於八十七年
    一月二十一日執行完畢之事實，此有臺灣台中地方法院檢察署刑案資料查註紀錄
    表在卷可按，其於五年之內再犯有期徒刑以上之本罪，係屬累犯，應依刑法第四
    十七條之規定，遞加重其刑。爰審酌被告曾有施用毒品不良素行，經執行完畢後
    ，仍不知戒警惕，再次施用毒品，經檢察官依初次勒戒、觀察後無繼續施用傾向
    為不起訴處分確定後，仍不知悔改警惕，猶繼續施用毒品，有失政府制定毒品危
    害防制條例之立法美意，本不宜寬貸，惟此乃自戕行為及犯後已坦承犯行，態度
    良好等一切情狀，分別量處如主文所示之刑，並定其應執行之刑，以資懲儆。至
    於扣案海洛因四包（毛重三．九公克，含袋重）、安非他命一包（毛重一．五公
    克，含袋重），依毒品危害防制條例第二條之規定，分屬第一級、第二級毒品，
    不問屬於犯人與否，爰依毒品危害防制條例第十八條第一項之規定，宣告沒收銷
    燬之；至於扣案之安非他命吸食器二組，係屬被告所有供犯施用第二級毒品所用
    之物，爰依刑法第三十八條第一項第二款之規定，予以宣告沒收。
據上論斷，應依刑事訴訟法第二百九十九條第一項前段，毒品危害防制條例第十條第
一項、第二項、第十八條第一項前段、第二十條第三項前段，刑法第十一條前段、第
五十六條、第五十一條第五款、第四十七條、第三十八第一項第二款，判決如主文。
中      華      民      國    八十九    年      六      月     三十     日
                                台灣台中地方法院刑事第四庭
                                      法  官  顏  世  傑
右正本證明與原本無異。
如不服本判決，應於判決送達後十日內，向本院提出上訴狀。
                                      書記官
中      華      民      國    八十九    年      六      月     三十     日
附錄本案論罪科刑法條：
毒品危害防制條例第十條：
  施用第一級毒品者，處六月以上五年以下有期徒刑。
  施用第二級毒品者，處三年以下有期徒刑。


司法院資訊處製作；財團法人民間司法改革基金會備份。
